【裁判字號】    96,易,3567
【裁判日期】    970121
【裁判案由】    竊盜
【裁判全文】
臺灣高雄地方法院刑事判決              96年度易字第3567號
公  訴  人  臺灣高雄地方法院檢察署檢察官
被      告  甲○○
上列被告因贓物案件，經檢察官提起公訴（起訴案號：臺灣高雄
地方法院檢察署96年度偵字第27109 號）暨聲請併案審理（移併
案號：臺灣高雄地方法院檢察署96年度偵字第34862 號），本院
判決如下：
    主  文
甲○○所犯如附表所示玖罪，各處如附表一編號1 至9 所示之刑
。應執行拘役玖拾日，如易科罰金，以新臺幣壹仟元折算壹日。
    事  實
一、甲○○明知附表二所示之機車車殼均係乙○○委由不知情之
    黃朝富所攜來之來源不正之物（均係由乙○○、丙○○所組
    竊車集團，於附表二所示時間、地點所共同竊取；乙○○、
    丙○○共同竊盜部分，業經本院判決），竟基於收受贓物之
    犯意，於附表二所示遭竊時間後之2 至5 日內之某日時，分
    別在其位於高雄縣鳳山市○○○路581 巷15號2 樓之烤漆工
    廠內予以收受，並以每件新臺幣（下同）1,000 元之代價，
    為已刮除機車紋身碼（即車身烙有引擎號碼）或需換顏色之
    車殼，依乙○○之指示將車殼重新補土及重新烤漆，完成後
    再由洪朝富將車殼拿回乙○○之改造工廠，另由乙○○再將
    車殼組裝完成，準備將之販售與不知情之購車者。嗣因警方
    破獲上開竊車集團，始循線查獲而悉上情。
二、案經高雄市政府警察局移送臺灣高雄地方法院檢察署檢察官
    偵查起訴。
    理  由
壹、證據能力部分：
一、按被告以外之人於偵查中向檢察官所為陳述，除顯有不可信
    之情況者外，得為證據，刑事訴訟法第159 條之1 第2 項定
    有明文。偵查中對被告以外之人所為之偵查筆錄，性質上係
    屬傳聞證據。惟現階段刑事訴訟法規定檢察官代表國家偵查
    犯罪、實施公訴，依法其有訊問被告之權，證人且須具結，
    而實務運作時，檢察官偵查中向被告以外之人所取得之陳述
    ，原則上均能遵守法律規定，不致違法取供，其可信度極高
    ，為兼顧理論與實務為由，而例外設定其具備非顯不可信之
    要件時，得為證據（最高法院95年度臺上字第3220號判決參
    照）。查本件證人乙○○於偵查中向檢察官所為之證述，已
    依法於檢察官訊問前具結，皆可擔保其係據實陳述，此有上
    開證人之結文附卷可考，而被告對於上開證人之證言，亦未
    曾主張此等向檢察官所為之陳述，有非出於真意或有何違法
    取供之情形，本院並查無檢察官有以不正方法取證，或有任
    何其他顯有不可信之情事，揆諸上開規定及說明，證人乙○○於偵查中之證述自具證據能力。
二、按被告以外之人於審判外之陳述，雖不符前4 條之規定，而
    經當事人於審判程序同意作為證據，法院審酌該言詞陳述或
    書面陳述作成時之情況，認為適當者，亦得為證據。當事人
    、代理人或辯護人於法院調查證據時，知有第159 條第1 項
    不得為證據之情形，而未於言詞辯論終結前聲明異議，視為
    有前項之同意，刑事訴訟法第159 條之5 定有明文。查本件
    被告、檢察官均對證人即被害人壬○○、辛○○、戊○○、
    己○○、丁○○、庚○○、子○○、癸○○、乙○○及丙○○於警詢中之陳述，於本院調查上開證據時，均未於言詞辯
    論終結前聲明異議，是揆之上開規定，本院審酌上開證據取
    得過程並無瑕疵，且與待證事實具有關連性等情況，認為適
    當，自得採為證據，合先敘明。
貳、實體部分：
一、訊據被告甲○○固坦承於上開時、地，收受上開9 部機車之
    車殼，並以每件1,000 元之代價，依乙○○要求之顏色，將
    車殼重新補土及重新烤漆之事實，惟矢口否認有何收受贓物
    之犯行，辯稱：其並不知上開9 部機車車殼均係贓物云云，
    惟查：
（一）如附表二所示之9 部機車之車殼係乙○○、丙○○於附表
      二所示時間、地點所竊取，並於上揭時間，陸續委由不知
      情之黃朝富攜往上開被告工廠，交由被告為已刮除機車紋
      身碼或需換顏色之車殼，以每件1,000 元之代價，依乙○○之要求之顏色，將車殼重新補土及重新烤漆等情，業經
      證人乙○○於警詢、偵訊、本院審理時及丙○○於警詢時
      證述屬實，核與證人即被害人壬○○、辛○○、戊○○、
      己○○、丁○○、庚○○、子○○、癸○○於警詢時所述
      情節相符，並有失車紀錄表、車籍查詢資料、高雄市政府
      警察局車輛輸入單各1 份、蒐證照片數張在卷可佐。是上
      開9 部機車車殼確係遭竊之贓物，而由被告予以收受並重
      新烤漆之事實，堪可認定。
（二）再者，被告辯稱：伊不知上開機車車殼係贓物，亦不知該
      車殼有刮除紋身碼之情形，亦未詢問車殼來源云云，然被
      告於偵訊時業已坦承：其知悉上開機車車殼係贓物，且知
      悉上開所收受之機車車殼之紋身碼業已刮除等語（見偵卷
      第13頁），雖其於本院審理又翻異供詞稱：其係因太緊張
      ，才會在偵訊時坦承犯行云云，惟檢察官在偵訊時，並未
      以任何不當手段使被告違背自己意志而為供述乙節，業具
      備被告供承明確在卷（見本院卷第89頁），又衡之偵訊時
      被告既可依其自由意志陳述之情形，被告果若確無犯下本
      件犯行，豈有於當時坦承犯行致使自己無辜身陷刑罰之可
      能，是被告是否有其所述因過於緊張始於偵訊中坦承犯行
      之情形，已非無疑。再者，被告從事機車車殼噴漆工作已
      近10年乙情，業經被告供述在卷（見偵卷第13頁），其對
      於機車外殼上烙印引擎號碼，係為辨識外殼與機車引擎是
      否一致，以達成減少遭竊之目的，自不會任意刮除機車紋
      身碼，且為使機車顏色與車籍資料所載機車顏色相符，一
      般人亦不會任意將機車車殼噴以他種顏色等情，應知之甚
      詳；再者，上開車殼若係要套換在其他機車上時，就會將
      車殼上的紋身碼刮除，且會要求被告將車殼重新烤漆其他
      顏色，以配合即將套用之車籍資料等情，業經證人乙○○
      於本院證陳明確（見本院卷第140 頁至第143 頁），其於
      本院又證述：車殼的紋身碼通常係在擋風板、檔泥版、兩
      側葉子板上等處，而上開交予被告噴漆的機車車殼，有一
      半以上係有將車殼上紋身碼予以刮除之情形等語（見本院
      卷第140 頁、第143 頁），據此，則依被告經營機車噴漆
      所累積之專業知識及多年經驗，對其所收受機車車殼之擋
      風板、檔泥版、兩側葉子板部分竟多有刮除痕跡之情狀，
      自能辨識出與一般刮傷痕跡不同，且對乙○○於短期內，
      竟可多次交付機車車殼要求烤漆，並隨意要求變換車殼顏
      色等不符常情之事實，亦難諉無從注意之。則被告於收受
      機車車殼時，既已可發現車殼上用以防竊之紋身碼均經刻
      意磨除及乙○○隨意變更車殼顏色等異常情事，其竟未主
      動詢問乙○○該車殼之來歷，亦未主動探詢乙○○之職業
      ，此為被告所供認，亦經證人乙○○於本院證述明確（見
      本院卷第142 頁），卻仍以「做生意不必問那麼多」之消
      極心態（見偵卷第13頁），一再陸續收受乙○○所交付之
      機車車殼，益證被告主觀上對該機車車殼確係贓物應有認
      識，始消極面對上開異於常情之事實，是其辯稱：不知該
      車殼有刮除紋身碼，亦不知上開機車車殼係贓物云云，顯
      係事後推諉卸責之詞，委不足採。本件事證明確，被告收
      受贓物之犯行均堪予認定。
二、核被告甲○○所為9 次犯行，均係犯刑法第349 條第1 項之
    收受贓物罪。被告就上開所犯9 罪，犯意個別、行為互殊，
    應分論併罰。又併案事實與起訴事實同一，本院自得一併審
    理，附此敘明。爰審酌被告明知上開車殼係來源不正之贓物
    ，仍予收受並予以重新補土烤漆，除助長竊盜風氣外，更增
    加被害人取回失竊財物之困難，行為實屬不該，且犯後又矢
    口否認犯行，難認已有悔意，惟念其並無前科，素行尚佳，
    有臺灣高雄地方法院檢察署刑案資料查註紀錄表、台灣高等
    法院被告前案紀錄表各1 份附卷可參，暨其犯罪所得、動機
    、手段等一切情狀，各量處如主文所示之刑，另考量被告之
    職業、經濟能力，宣告易科罰金之折算標準，並定其應執行
    刑及諭知上開易科罰金之折算標準。
據上論斷，應依刑事訴訟法第299 條第1 項前段、刑法第349 條
第1 項、第41條、第51條第6 款，刑法施行法第1 條之1 ，判決
如主文。
本案經檢察官劉慕珊到庭執行職務
中    華    民    國    97    年    1     月    21    日
            刑事第四庭    審判長法  官  蔡國卿
                                法  官  林俊寬
                                法  官  王參和
以上正本證明與原本無異。
如不服本判決應於收受本判決後10日內向本院提出上訴書狀，並
應敘述具體理由，如未敘述上訴理由者，應於上訴期間屆滿後20
日內補提理由書狀於本院（均須按他造當事人之人數附繕本）「
切勿逕送上級法院」。
中    華    民    國    97    年    1     月    21    日
                                書記官  陳惠玲
附錄法條所犯法條：
刑法第349條：
收受贓物者，處 3 年以下有期徒刑、拘役或 5 百元以下罰金。
搬運、寄藏、故買贓物或為牙保者，處5年以下有期徒刑、拘役
或科或併科 1 千元以下罰金。
附表一：
┌──┬────────────────────────────────┐
│ １ │甲○○收受贓物，處拘役貳拾日，如易科罰金，以新臺幣壹仟元折算壹日│
│    │。                                                              │
├──┼────────────────────────────────┤
│ ２ │甲○○收受贓物，處拘役貳拾日，如易科罰金，以新臺幣壹仟元折算壹日│
│    │。                                                              │
├──┼────────────────────────────────┤
│ ３ │甲○○收受贓物，處拘役貳拾日，如易科罰金，以新臺幣壹仟元折算壹日│
│    │。                                                              │
├──┼────────────────────────────────┤
│ ４ │甲○○收受贓物，處拘役貳拾日，如易科罰金，以新臺幣壹仟元折算壹日│
│    │。                                                              │
├──┼────────────────────────────────┤
│ ５ │甲○○收受贓物，處拘役貳拾日，如易科罰金，以新臺幣壹仟元折算壹日│
│    │。                                                              │
├──┼────────────────────────────────┤
│ ６ │甲○○收受贓物，處拘役貳拾日，如易科罰金，以新臺幣壹仟元折算壹日│
│    │。                                                              │
├──┼────────────────────────────────┤
│ ７ │甲○○收受贓物，處拘役貳拾日，如易科罰金，以新臺幣壹仟元折算壹日│
│    │。                                                              │
├──┼────────────────────────────────┤
│ ８ │甲○○收受贓物，處拘役貳拾日，如易科罰金，以新臺幣壹仟元折算壹日│
│    │。                                                              │
├──┼────────────────────────────────┤
│ ９ │甲○○收受贓物，處拘役貳拾日，如易科罰金，以新臺幣壹仟元折算壹日│
│    │。                                                              │
└──┴────────────────────────────────┘
附表二：
┌─┬─────────┬────┬──────┬────────┐
│編│遭   竊   機   車 │被 害 人│遭 竊 時 間 │遭   竊   地  點│
│號│                  │        │            │                │
├─┼─────────┼────┼──────┼────────┤
│１│車牌號碼7HK-101 號│壬 ○ ○│96年08月29日│高雄縣鳳山市光復│
│  │重型機車1輛       │        │17時30分    │路一段120號之婦 │
│  │                  │        │            │幼館停車場內    │
├─┼─────────┼────┼──────┼────────┤
│２│車牌號碼680-BJK 號│辛 ○ ○│96年08月31日│高雄市苓雅區中山│
│  │重型機車1輛       │        │16時30分    │二路361號前     │
├─┼─────────┼────┼──────┼────────┤
│３│車牌號碼172-CCH 號│戊 ○ ○│96年09月11日│高雄市○○路、三│
│  │重型機車1輛       │        │17時45分    │多路口          │
├─┼─────────┼────┼──────┼────────┤
│４│車牌號碼YAA-126 號│己 ○ ○│96年09月12日│高雄市三民區大順│
│  │重型機車1輛       │        │18時20分    │二路427號前     │
├─┼─────────┼────┼──────┼────────┤
│５│車牌號碼862-BHZ 號│庚 ○ ○│96年09月14日│高雄市苓雅區和平│
│  │重型機車1輛       │        │16時40分    │一路116號前     │
├─┼─────────┼────┼──────┼────────┤
│６│車牌號碼925-CCC 號│丁 ○ ○│96年09月14日│高雄市前鎮區文衡│
│  │重型機車1輛       │        │19時許      │路、南天街口    │
├─┼─────────┼────┼──────┼────────┤
│７│車牌號碼L7J-551 號│子 ○ ○│96年09月17日│高雄市三民區建國│
│  │重型機車1 輛（引擎│        │22時許      │二路198號       │
│  │號碼4TE-469915號）│        │            │                │
├─┼─────────┼────┼──────┼────────┤
│８│車牌號碼N6E-072 號│癸 ○ ○│96年09月18日│高雄市苓雅區建國│
│  │重型機車1輛       │        │            │一路215號之3    │
├─┼─────────┼────┼──────┼────────┤
│９│車牌號碼ADS-388 號│不    詳│  某    時  │   某     地    │
│  │重型機車1輛       │        │            │                │
└─┴─────────┴────┴──────┴────────┘


司法院資訊處製作；財團法人民間司法改革基金會備份。
